臺灣士林地方法院小額民事判決
110年度士小字第1909號
原      告  謝憲州
訴訟代理人  藍家保
被      告  石景亮
居新北市淡水區新市○路0段000號23樓
上列當事人間請求侵權行為損害賠償事件，本院於民國110年11
月30日言詞辯論終結，判決如下：
    主  文
被告應給付原告新臺幣伍仟伍佰肆拾壹元，及自民國一百一十年
十月十五日起至清償之日止，按週年利率百分之五計算之利息。
原告其餘之駁回。
訴訟費用新臺幣壹仟伍佰陸拾元，由被告負擔新臺幣肆佰肆拾陸
元，餘由原告負擔。 
本判決原告勝訴部分得假執行。但被告以新臺幣伍仟伍佰肆拾壹
元為原告預供擔保後，得免為假執行。 
    主  文
一、原告起訴主張：被告於民國109年9月1日下午4時52分許，駕
    駛車牌號碼000-0000號自用小客車（下稱被告車輛），自新
    北市○○區○○路0段000號前，因未注意車前狀況以致煞車不及
    ，撞損原告所有並為駕駛之車牌號碼000-0000號自用小客車
    （下稱系爭車輛），致原告受有損害即車輛修理費新臺幣（
    下同）19,366元，而系爭車輛係自後被撞上，故後方保險桿
    往前擠壓破裂，並造成兩側後輪輪弧飾板擠壓，左側門下輪
    弧及飾板因而斷裂，右側輪弧及飾板之內部卡榫也斷裂，被
    告理應就此負責，且維修工資本無須折舊，被告之主張並無
    理由，爰請求被告賠償損害等語，並聲明：被告應給付原告
    19,366元，及自110年8月27日起至清償日止，按年息5％計算
    之遲延利息
二、被告答辯略以：被告對於本件事故之責任歸屬不爭執；就原
    告提出系爭車輛維修費單據（下稱系爭單據）序號9、15部
    分，被告願意賠償，但其餘如序號4部分，系爭車輛左後彎
    角本有傷痕，被告無須對此負賠償責任；而序號5左後輪弧
    、序號16、18左右後輪飾板、序號17右後門下護板、序號19
    左後檔泥板，該些部位均非本次撞擊位置，原告不得就此部
    分對被告請求；另序號3後保桿、序號7後底板、序號8後箱
    內配件、序號11右後門下護板、序號12右後輪弧雖受有損傷
    ，但是並無毀損至不堪使用之程度，原告一概更換新品，並
    以新品之價格請求被告賠償，並非有理等語，並聲明：1.請
    求駁回原告之訴；2.如受不利判決，被告願供擔保請免予假
    執行。
三、法院得心證之理由：
  ㈠按因故意或過失，不法侵害他人之權利者，負損害賠償責任
    ，民法第184 條第1 項前段定有明文。經查，原告主張被告
    駕駛被告車輛，因過失不甚駕車撞擊系爭車輛後方事實，已
    據提出與所述相符之道路交通事故初步分析研判表、當事人
    登記聯單、估價單、照片、統一發票等件為證，並經本院依
    職權調取本件交通事故現場圖、調查報告表、現場照片等資
    料查核明確，被告亦不爭執應負侵權行為賠償責任。從而，
    原告本於上開法律規定，請求被告賠償系爭車輛修復費用，
    應屬有據。
  ㈡原告所提出之系爭單據如下：（見本院卷第20-21頁）


　  茲就本院之認定分別說明如下：
　1.被告車輛之行車紀錄器畫面經本院勘驗，畫面顯示被告車輛
    向前移動後，於正後方撞擊原告車輛，有本院110年11月2日
    勘驗筆錄在卷可查（見本院卷第100頁），對照本院勘驗翻
    拍照片，可知撞擊時間為當日16時53分38秒許，撞擊之瞬間
    可見被告車輛之前引擎蓋向上彈起，後系爭車輛因而搖晃，
    且，被告車輛亦因反作用力影響而向後略移動，有該翻拍照
    片在卷可查（見本院卷第118-120頁），可徵撞擊之力道雖
    非猛烈至使車輛彈飛、人員受傷之程度，然該力道亦非輕微
    ，應堪認定。
　2.就系爭單據序號第4左後彎角塗裝工資部分，業經證人即系
    爭車輛維修人員甲○○到庭，並經本院當庭撥放前述行車紀錄
    器畫面予證人觀看後，證稱：此部分維修即為本院卷第78、
    80頁之損傷塗裝，這部份當初評估要烤漆，可能是因為有受
    損，但與本件車禍有無關聯我不清楚等語（見本院卷第127
    頁），觀諸本院卷第78、80頁左後彎角之損傷，均為烤漆磨
    損，參以一般車量烤漆磨損，均係因與他物發生摩擦、撞擊
    所致，而本件事故係自系爭車輛後方正面撞擊，應無接觸左
    後彎角而使烤漆發生磨損之可能，應認此部分之費用與本件
    事故無關。再系爭單據序號11、17右下門護板零件、工資部
    分，由被告提供事發當場拍攝系爭車輛之照片觀之，並無外
    觀可見之損失，有照片在卷可查（見本院卷第82頁），對照
    證人甲○○於本院證稱：以影片的撞擊位置看，除非有再去碰
    到其他地方，右後門下護板才會受到損傷等語（見本院卷第
    128頁），是就右下門護板部分亦乏證據證明與本件事故有
    關，就前述損傷部分自難命被告賠償，是原告就此部分之請
    求為無理由，應予駁回。
　3.系爭單據上序號9、15部分為被告所不爭執，並與本件車禍
    撞擊部位相當，另序號14部分，則為序號3之零件費用，應
    認序號9、14、15部分之請求為有理由，應與准許。至於其
    他維修部位，則經證人甲○○證稱：系爭單據中之左後輪弧更
    換與左後輪飾板是同樣的東西，只是序號5是工資，序號16
    是零件，這裡的左後輪弧更換，事實上是本院卷第80頁輪胎
    後方的塑膠版件，並非板金。（當庭撥放前述行車紀錄器畫
    面供證人觀看，問：這樣的撞擊依照你過去的經驗，有無可
    能造成系爭車輛所載的損壞？）有可能，因為本件事從下方
    撞擊，後保桿下及底盤後護板這2個位置（按：序號3、9）
    ，從剛才看的撞擊速度，有可能造成旁邊輪飾板下面的損傷
    （按：序號5、16），輪弧（按：序號12）因為是已經有裂
    開所以裡面有扣子斷損，因為有翹曲經過評估要更換，後底
    板板金（按：序號7）是因為他從正後方撞擊，下面有2個梯
    架會直接撞到後尾板，因為我扳後尾板要幫裡面的內飾板拆
    開，所以才有後箱內配件拆裝（按：序號8），這樣的撞擊
    有可能使後保險桿往前擠壓至兩側輪弧飾板（序號16、18、
    19），因為是從正下方撞擊，有可能把整個旁邊扣子拉斷等
    語（見本院卷第127-130頁），是經證人甲○○以拆解系爭車
    輛維修之見聞對照本件行車紀錄畫面，已證稱除系爭單據序
    號4、11、17以外之損傷，均可能係本件事故所致，被告復
    未提出證據證明系爭車輛此等損傷，係其他原因造成，應認
    原告就此部分之請求為有理由。
　4.至於被告辯稱上開損傷並未毀損至不堪使用之程度、不得更
    換新品云云，然請求損害賠償，行為人本應恢復受損物品至
    未受損之應有狀態，並無強令受損人僅能就外觀簡易修繕充
    數之理，至於新舊品部分則為零件折舊問題，被告上開辯解
    應非可採。
　㈢依原告所提之系爭單據合計金額為19,366元，然應扣除序號4
    、11、17部分（合計金額為4,968元，計算式：2,392+570+2
    ,006=4,968），剩餘金額為14,398元，其中工資為4,557元
    （計算式：7,519-2,392-570=4,557），零件為9,841元（計
    算式：11,847-2,006=9,841），然而以新零件更換舊零件之
    零件折舊部分非屬必要費用，應予扣除。茲查，系爭車輛係
    於103年2月15日出廠使用（公路監理電子閘門僅記載出廠年
    月，未載明出廠日，依法推定為該月15日），有公路監理電
    子閘門查詢表附卷可稽，依行政院所頒固定資產耐用年數表
    及固定資產折舊率表之規定，汽車耐用年數為5年，依定率
    遞減法每年應折舊千分之369，且參酌營利事業所得稅查核
    準則第95條第6項規定「固定資產提列折舊採用平均法或定
    率遞減法者，以1年為計算單位，其使用期間未滿1年者，按
    實際使用之月數相當於全年之比例計算之，不滿1月者，以1
    月計」而為計算，則算至本件事故發生時之109年9月1日，
    系爭車輛已逾耐用年數，依上開固定資產耐用年數表及固定
    資產折舊率表規定，折舊後之殘值以成本10分之1 為合度，
    則系爭車輛零件部分修復費用經扣除折舊後，應以984元（
    元以下四捨五入）為修復之必要費用，加上其餘非屬零件之
    工資4,557元，合計為5,541元，逾此範圍之請求為無理由，
    應予駁回。
　㈣按給付無確定期限者，債務人於債權人得請求給付時，經其
    催告而未為給付，自受催告時起，負遲延責任。其經債權人
    起訴而送達訴狀，或依督促程序送達支付命令，或為其他相
    類之行為者，與催告有同一之效力；遲延之債務，以支付金
    錢為標的者，債權人得請求依法定利率計算之遲延利息，民
    法第229條第2項、第233條第1項前段分別定有明文。又應付
    利息之債務，其利率未經約定，亦無法律可據者，週年利率
    為百分之五，亦為同法第203條所明定。原告雖請求自110年
    8月27日起算遲延利息，然該日僅係原告起訴之日，原告復
    未提出任何證據證明日該日已另行催告被告之證據，自應以
    本件起訴狀繕本送達被告之翌日始能起算利息，是原告請求
    利息部分，應就自本件起訴狀繕本送達被告翌日即110年10
    月15日起至清償日止，按週年利率5％計算之利息之範圍內，
    為有理由，逾此範圍之請求為無理由，應予駁回。
四、從而，原告請求被告給付5,541元及自起訴狀繕本送達之翌
    日即110年10月15日起至清償日止，按週年利率5％計算之利
    息，為有理由，應予准許，逾此範圍之請求為無理由，應予
    駁回。本件係就民事訴訟法第436條之8第1項適用小額程序
    所為被告敗訴之判決，依同法第436條之20規定，應依職權
    宣告假執行，並依同法第392條第2項規定，依聲請宣告被告
    預供擔保後，得免為假執行
五、訴訟費用負擔之依據：民事訴訟法第79條。依職權確定訴訟
    費用額為1,560元（第一審裁判費1,000元、證人旅費560元
    ），由被告負擔446元，餘由原告負擔。
中　　華　　民　　國　 110　　年　　12　　月　　14　　日
              　　士林簡易庭法  官  陳紹瑜
以上正本係照原本作成。
如不服本判決，應於送達後20日內，向本院提出上訴狀並應記載
上訴理由，表明關於原判決所違背之法令及其具體內容與依訴訟
資料可認為原判決有違背法令之具體事實，如於本判決宣示後送
達前提起上訴者，應於判決送達後20日內補提上訴理由書（須附
繕本）。
中　　華　　民　　國　 110　　年　　12　　月　　14　　日
　                          書記官  吳雪華